【裁判字號】    92,易,571
【裁判日期】    920430
【裁判案由】    竊盜
【裁判全文】
臺灣板橋地方法院刑事判決                          九十二年度易字第五七一號
    公  訴  人  臺灣板橋地方法院檢察署檢察官
    被      告  丁○○
右列被告因竊盜案件，經檢察官聲請簡易判決處刑（九十一年度偵字第一五二三一號
），本院三重簡易庭認不宜適用簡易程序，簽移本院依通常程序審理，本院判決如左
：
    主  文
丁○○竊盜，處有期徒刑肆月，如易科罰金，以佰元折算壹日。
    事  實
一、丁○○與丙○○於民國九十一年七月七日下午二時許，均受台北縣土城市○○路
    ○段八十九巷一弄三號七樓屋主甲○○委託前往施工，分別負責粉刷油漆及安裝
    窗廉，丁○○竟意圖為自己不法之所有，於同日下午三時五十分許，趁丙○○忙
    於工作之際，趁機竊取扒走丙○○置於長褲後方口袋內之皮夾乙個（內有身分證
    、駕照、行照、健保卡、遠東商業銀行信用卡各乙張、高速公路回數票九張、現
    金新台幣六千五百元；起訴書誤載為六千元並漏載高速公路回數票九張），得手
    後，將全部現金取走，並將皮夾予以丟棄。嗣於當日下午四時二十分許，丙○○
    發現皮夾遭竊，事後經調閱大樓監視錄影機始發現上情而報警處理。
二、案經台北縣政府警察局土城分局報告臺灣板橋地方法院檢察署檢察官偵查起訴。
    理  由
一、訊據被告丁○○固坦承有取走被害人皮夾內之現鈔新臺幣（下同）六千五百元，
    惟矢口否認有竊盜犯行，辯稱：皮夾是伊在樓梯口撿到的，並非竊來的，伊在屋
    內施工期間，女朋友懷孕都陪伊在現場云云。經查：(一)、右揭事實，業據被害人
    丙○○於警詢、偵查暨本院審理中指訴歷歷，且觀諸卷附自安裝於上址電梯監視
    錄影帶翻拍之三十六紙相片即可查悉下列各節：(1)被害人丙○○於九十一年七月
    七日下午十四時二十二分許，進入上開址一樓電梯時，其所穿長褲後方口袋內確
    實擺放有皮夾（詳見編號一號相片）；(2)被害人於同日下午十四時二十三分出七
    樓電梯口，直至同日下午十六時二十分許始重行進入七樓電梯口（詳見編號二號
    及三十二號相片）；(3)證人即上開房屋女主人乙○○係於同日下午十四時四十六
    分許返家進入一樓電梯及出七樓電梯（詳見編號三號及四號相片）；(4)於同日下
    午十五時二十分許，上址七樓電梯口處地面上並發現無任何物品（詳見編號五號
    相片）；(5)被告係於同日下午十五時五十八分許進入七樓電梯預備下樓，進入電
    梯後即由其短褲右側口袋處取出皮夾並予以翻開皮夾取出現鈔，再將皮夾及現鈔
    分別放入兩側口袋後走出電梯（詳見編號七至十九號之連續動作相片）等情。參
    以證人乙○○於本院訊問時證述稱：伊係於當日下午十四時四十六分許回到屋內
    ，七樓電梯口空間很小，伊能確定當時七樓電梯口並無任何東西，因為如有任何
    東西，伊應可注意得到等情（詳見本院九十二年三月二十五日訊問筆錄），則從
    上開按時間順序編排之翻拍照片可知，被害人自當日既於進入屋內後，迄至同日
    下午十六時二十分離開屋內止，均在屋內安裝窗簾未曾離開屋內，而截至當日十
    四時四十六分許證人乙○○抵達七樓電梯口處，被害人之皮夾確實並未掉落在七
    樓電梯口，均為可得確定之事實，則衡情被告焉有可能於同日下午十五時五十八
    分許，在七樓電梯口處拾獲被害人皮夾之理？其次，經詳細察看卷附編號七號翻
    拍照片發現，被告於當日下午十五時五十八分站在電梯口之際，其轉頭向屋內張
    望，行色匆忙狀之肢體動作，顯有防範為屋內之人所發現之態，然其既尚未進入
    電梯內翻開皮夾查閱證件卻似已知悉係屋內人所有，足徵被告所辯該皮夾係在電
    梯口拾獲乙節，係與常理不符，顯係臨訟飾卸之詞，無可採信。(二)、雖被告另辯
    稱伊在屋內施工期間，女友郭雅惠均有在場云云，並聲請傳喚證人即女友郭雅惠
    作證其並未行竊乙節。而證人郭雅惠雖亦附和稱：被告有告知伊拾獲皮夾云云。
    惟查，被告既陳稱其於上電梯時即已告訴證人郭雅惠有拾獲一只皮夾乙事，又證
    人郭雅惠於本院訊問時亦陳稱：伊下樓去找被告，而在一樓大門等被告時，被告
    已告訴伊拾獲一只皮夾，並於回屋內後有聽聞被害人表示遺失皮夾等情，然而證
    人郭雅惠既於當場知悉被害人有遺失皮夾，竟仍與被告口徑一致不動聲色佯稱不
    知情，是其迴護被告之心已昭然若揭，據此證人郭雅惠上開證詞可信度實令人質
    疑，況證人郭雅惠與被告為男女朋友，關係密切，其證詞難謂無所偏頗，實無法
    採為憑信。綜上所述，本件事證已臻明確，被告犯行堪以認定。
二、核被告意圖為自己不法之所有，而竊取他人之財物，所為係犯刑法第三百二十條
    第一項竊盜罪。爰審酌被告前曾犯竊盜罪，經法院判處有期徒刑六月確定（有臺
    灣高等法院被告全國前案紀錄表附卷可稽），素行非佳、犯罪之動機、目的、手
    段、對被害人所生財產上之損害程度、犯罪後矢口否認犯行飾詞狡辯之態度等一
    切情狀，量處如主文所示之刑，以資懲儆。
據上論斷，應依刑事訴訟法第二百九十九條第一項前段，刑法第三百二十條第一項、
，罰金罰鍰提高標準條例第一條前段，判決如主文。
本案經檢察官許智評到庭執行職務。
中      華      民      國      九十二      年    四    月    三十      日
                              臺灣板橋地方法院刑事第六庭
          法  官  林淑婷
右正本證明與原本無異
如不服本判決應於送達後十日內向本院提出上訴狀
                                      書記官  廖貞音
中      華      民      國      九十二      年    四    月    三十      日
附錄本案論罪科刑法條全文：
刑法第三百二十條第一項：意圖為自己或第三人不法之所有，而竊取他人之動產者，
                        為竊盜罪，處五年以下有期徒刑、拘役或五百元以下罰金
                        。


司法院資訊處製作；財團法人民間司法改革基金會備份。
